臺灣臺北地方法院刑事判決　　　九十五年度交訴字第一０八號
公　訴　人　臺灣臺北地方法院檢察署檢察官
被　　　告　甲○○
選任辯護人　金學坪律師
　　　　　　王令冠律師
上列被告因公共危險案件，經檢察官提起公訴（九十五年度偵字
第一四二五七號），被告於準備程序進行中為有罪之陳述，本院
合議庭裁定由受命法官獨任進行簡式審判程序審理後，判決如下
：
    主  文
甲○○駕駛動力交通工具肇事，致人受傷而逃逸，累犯，處有期
徒刑肆月，如易科罰金，以銀元參佰元即新臺幣玖佰元折算壹日
。
    事  實
一、甲○○前因妨害風化案件，經本院以九十年度簡字第三五四
    四號刑事簡易判決判處有期徒刑四月確定，甫於民國九十一
    年一月二十三日易科罰金執行完畢。詎甲○○於九十五年六
    月八日上午八時五十三分許，騎乘車牌號碼ＤＭＢ—六三０
    號輕型機車，沿臺北市○○區○○路西往東方向行駛，行經
    臺北市○○路○段與西藏路口，不慎撞及在機車待轉區由南
    往北行駛，乙○○所騎乘車牌號碼ＡＸＲ—０七一號重型機
    車之左前車身，致乙○○人車倒地，乙○○並因而受有右小
    腿擦傷２Ｘ２公分、右足瘀傷３Ｘ５公分、下腹部瘀傷３Ｘ
    ３公分之傷害（過失傷害部分業據撤回告訴）。甲○○明知
    已肇事致人受傷，竟因與乙○○就上開交通事故之發生原因
    發生口角，甲○○因認乙○○僅受有輕微外傷，乃基於肇事
    逃逸之犯意趁隙騎乘上開機車逃逸，嗣經乙○○記下車牌號
    碼並報警處理，始循線查獲。
二、案經乙○○訴由臺北市政府警察局中正第二分局報告臺灣臺
    北地方法院檢察署檢察官提起公訴，甲○○於準備程序進行
    中為有罪之陳述，本院合議庭裁定由受命法官獨任進行簡式
    審判程序審理。
    理  由
一、上揭犯罪事實，業據被告甲○○於本院審理時坦承不諱（見
    本院卷第三二頁背面），核與證人即告訴人乙○○證述上開
    受傷經過及被告逃逸等情相符（見偵查卷第八至十、三二至
    三三頁），且有臺北市立聯合醫院和平院區診斷證明書、道
    路交通事故現場圖、補充資料表、交通事故談話紀錄表、道
    路交通事故調查報告表、疑似道路交通事故肇事逃逸追查表
    及車體損害照片三張（見偵查卷第十一至二一頁）等附卷可
    稽，足徵被告前開任意性之自白與事實相符，從而本件事證
    明確，被告犯行洵堪認定，應依法論科。
二、核被告所為，係犯刑法第一百八十五條之四之肇事逃逸罪。
    被告曾有如犯罪事實欄所載之科刑及執行紀錄之事實，有臺
    灣高等法院被告前案紀錄表一份在卷可憑（見本院卷第五頁
    ），其於受有期徒刑執行完畢後，五年以內故意再犯本件有
    期徒刑以上之罪，為累犯，應依刑法第四十七條第一項規定
    加重其刑。另被告行為後，刑法業於九十四年二月二日修正
    公布，九十五年七月一日起施行，關於刑法第五十九條之條
    文內容由「犯罪之情狀可憫恕者，得酌量減輕其刑」修正為
    「犯罪之情狀顯可憫恕，認科以最低度刑仍嫌過重，得酌量
    減輕其刑」，然關於上開刑之酌減之條文用語之修正，並不
    影響本件之論罪科刑，不生新舊法比較適用之問題，核先敘
    明。又刑法第五十九條之酌量減輕其刑，必於犯罪之情狀，
    在客觀上足以引起一般同情，認為即予宣告法定低度刑期，
    猶嫌過重者，始有其適用（最高法院五十一年臺上字第八九
    九號判例參照），從而衡諸被告係因過失傷害而肇事，於肇
    事後因與告訴人發生口角，且見告訴人傷勢甚為輕微，乃短
    於思慮而逕行離去，並參酌被告犯後態度良好，已知悔悟，
    積極與告訴人達成民事和解，並賠償被害人之損失新臺幣一
    千五百元，告訴人業已表示不予追究請法院從輕發落被告刑
    事責任（見本院卷第十五頁），倘對被告仍遽處以法定本刑
    之最低刑度，未免情輕法重，是其犯罪情狀相較於法定之最
    低刑度，尚堪憫恕，爰依刑法第五十九條之規定酌減其刑，
    並先加後減之。爰審酌被告犯罪之動機係因於交通事故發生
    後一時短於思慮逕自離去、目的、手段、生活狀況、智識程
    度、告訴人所受之傷害程度尚輕，且與告訴人就傷害損害及
    車輛修復費用達成和解，有和解書在卷可憑（見偵查卷第五
    十頁），及其犯罪後已坦認犯行態度尚佳而悔意甚深等一切
    情狀，量處如主文所示之刑。末按，刑法第四十一條第一項
    前段關於易科罰金之規定，修正前規定：「犯最重本刑為五
    年以下有期徒刑以下之刑之罪，而受六個月以下有期徒刑或
    拘役之宣告，因身體、教育、職業、家庭之關係或其他正當
    事由，執行顯有困難者，得以一元以上三元以下折算一日，
    易科罰金」，修正後規定：「犯最重本刑為五年以下有期徒
    刑以下之刑之罪，而受六個月以下有期徒刑或拘役之宣告者
    ，得以新臺幣一千元、二千元或三千元折算一日，易科罰金
    」，比較修正前、後之法律，以修正前之法律較有利於被告
    ，爰依修正前刑法第四十一條第一項前段諭知易科罰金之折
    算標準，以資懲儆。
據上論斷，應依刑事訴訟法第二百七十三條之一第一項、第二百
九十九條第一項前段，刑法第二條第一項前段、第一百八十五條
之四、第四十七條第一項、第五十九條、修正前刑法第四十一條
第一項前段，修正前罰金罰鍰提高標準條例第二條，現行法規所
定貨幣單位折算新臺幣條例第二條，判決如主文。
本案經檢察官戴文亮到庭執行職務。
中　　華　　民　　國　九十六　年  　一  　月　三十一　日
                      交通法庭法　官  劉煌基
以上正本證明與原本無異。
如不服本判決，應於判決送達後十日內向本院提出上訴狀（應抄
附繕本）。告訴人或被害人如對於本判決不服者，應具備理由請
求檢察官上訴，其上訴期間之計算係以檢察官收受判決正本之日
期為準。
                              書記官  陳豪達
中　　華　　民　　國　九十六　年  　一  　月　三十一　日
附錄論罪法條：
中華民國刑法第185條之4
（肇事遺棄罪）
駕駛動力交通工具肇事，致人死傷而逃逸者，處 6 月以上 5 年
以下有期徒刑。
